【裁判字號】    92,仲聲,2
【裁判日期】    921031
【裁判案由】    選定仲裁人
【裁判全文】
臺灣臺中地方法院民事裁定  九十二年度仲聲字第二號
    聲  請  人  德寶營造股份有限公司
    法定代理人  林文隆
    代  理  人  劉子文
    相  對  人  國立台中師範學院
    法定代理人  賴清標
    代  理  人  郭明仁律師
    本      院
    選定仲裁人  王正喜        .
右聲請人與相對人間聲請選定仲裁人事件，本院裁定如左：
    主      文
選定王正喜擔任兩造工程爭議事件之仲裁人。
聲請程序費用由相對人負擔。
    理      由
一、聲請意旨略以：緣聲請人於民國九十一年一月間向相對人承攬「國立台中師範學
    院求真樓新建建築工程」（下稱系爭工程），施工期間相對人曾以工程缺失未修
    補為由指示聲請人全面停工檢討，當時聲請人認本工程根本無全面停工之必要，
    惟基於充分尊重業主之原則，只得先按其指示全面停工，惟相對人不同意聲請人
    主張停工期間應免計工期，雙方因此發生爭議。兩造曾就上揭爭議於九十二年四
    月三日、四月九日二度召開工務協調會議中達成仲裁合意，聲請人遂於九十二年
    四月十七日向臺灣營建仲裁協會提出仲裁聲請，案列九十二年度台仲聲字第五號
    。聲請人提出仲裁聲請後，旋即選定仲裁人，同時函請相對人應於十四日內選定
    其仲裁人，惟相對人函覆拒絕辦理。爰依仲裁法第十一條、第十二條之規定，聲
    請鈞院為相對人選定仲裁人。又本工程合約約定以臺灣臺中地方法院為合意管轄
    法院等語。
二、相對人則以：兩造第五十六次工務會議紀錄僅載「工期是否計算問題，目前仍依
    本校函文解釋辦理，即工期照算，至最後確認，請德公司提請公正機關裁決」等
    語，其最後確認之時，應指工期全部屆至需要確認之時。聲請人雖有權提請公正
    機關裁決，但該機關是否由聲請人單方指定，抑仍需相對人同意既未明載，則在
    相對人書面同意由仲裁機關仲裁前，亦不能勉強相對人一定同意伊單方指定之仲
    裁機關仲裁。又兩造第五次會議紀錄雖載「工期計算問題案，仲裁結果再作決定
    」等語，亦未正式同意仲裁。蓋開會時為九十二年四月三日，並未達到需要最後
    確認之時程，乃決議俟將來需有仲裁時，再作決定。另九十二年六月二十七日第
    五項工程督導小組會議紀錄第六點「趕工計劃書雙方爭議部分，仍應暫時擱置，
    全力趕工為主」，亦即雙方認為前敘「至最後確認」之時程，尚未屆至，並無急
    急作仲裁爭議之必要。因此本件應擱置爭議，並無指定仲裁人之必要。如鈞院認
    仍需作裁定，相對人部分請參酌指定王仲裁人正喜等語資為答辯。
三、按「仲裁協議，未約定仲裁人及其選定方法者，應由雙方當事人各選一仲裁人，
    再由雙方選定之仲裁人共推第三仲裁人為主任仲裁人，並由仲裁庭以書面通知當
    事人。」；「當事人之一方選定仲裁人後，得以書面催告他方於受催告之日起，
    十四日內選定仲裁人。」、「受前條第一項之催告，已逾規定期間而不選定仲裁
    人者，催告人得聲請仲裁機構或法院為之選定。」，仲裁法第九條、第十一條第
    一項、第十二條第一項分別定有明文，核先敘明。
四、查兩造系爭工程之工期爭議事件，於九十二年四月三日召開之施工查核重大工程
    瑕疵檢討第五次會議時，兩造達成「工期是否計算問題，案仲裁結果再作決定」
    之結論；復於九十二年四月九日第六次會議時，相對人再作出「工期是否計算問
    題，目前仍依本校函文解釋辦理，即工期照算，至最後確認，請德公司提請公正
    機關裁決」等語之決議，此有聲請人提出之兩次會議紀錄在卷可稽，且為相對人
    所不爭執，堪先信為真正。依上揭會議紀錄所示，兩造就系爭工程之工期爭議乙
    案，顯已達成交付仲裁之協意甚明，就此相對人於本院九十二六月三十日庭訊時
    亦自認在案，堪信聲請人上揭主張為真正。雖相對人嗣後辯稱：本件工程尚未完
    工，工期計算之爭議，尚未達於需最後確認之時程，而以情事變更為由，認為交
    付仲裁必要云云。惟兩造既供承就上揭系爭工程之工期計算猶有爭議，衡諸工期
    計算與兩造權益有重大關係，此由卷附兩造系爭工程契約書第七條規定即明，縱
    令系爭工程尚未完工，亦難謂無交付仲裁解決爭議之必要。再者，聲請人主張相
    對人經受選定仲裁人之通知後，逾十四日仍不選定之事實，業據提出九十二年四
    月二十三日通知函在卷可憑，且為被告所不爭執，亦堪認定。綜上所述，依據前
    揭規定，聲請人前揭聲請洵屬有據，應予准許。本院爰參酌相對人之意見，為之
    選定王仲裁人正喜，擔任相對人方面就兩造本件工程爭議事件之仲裁人。爰裁定
    如主文。
中      華      民      國    九十二    年      十      月    三十一    日
                                        臺灣台中地方法院民事第四庭
~B法      官  王有民
右為正本係照原本作成
本件除依法得請求迴避外，當事人不得聲明不服。
中      華      民      國    九十二    年     十一     月      五      日
~B法院書記官


司法院資訊處製作；財團法人民間司法改革基金會備份。
